【裁判字號】    99,交聲,411
【裁判日期】    991125
【裁判案由】    聲明異議
【裁判全文】
臺灣屏東地方法院交通事件裁定         99年度交聲字第411號
原處分機關  交通部公路總局高雄區監理所屏東監理站
異  議  人
即受處分人  何信忠
上列受處分人因違反道路交通管理處罰條例事件，對於交通部公
路總局高雄區監理所屏東監理站民國99年10月1 日所為之處分（
原處分案號：屏監違字第裁82-V00000000號）聲明異議，本院裁
定如下：
    主  文
異議駁回。
    理  由
一、原處分意旨略以：異議人即受處分人何信忠於民國98年1 月
    15日1 時許，駕駛車牌號碼9978-KG 號自小客車，行經屏東
    縣東港鎮○○路與光復路口時，因有汽車駕駛人酒精濃度超
    過規定標準之違規事實，為警掣單舉發，嗣原處分機關即交
    通部公路總局高雄區監理所屏東監理站認異議人上開情形，
    違反道路交通管理處罰條例第35條第1 項第1 款、第68條第
    2 項、第24條第1 項第2 款規定，裁處罰鍰新臺幣（下同）
    19,500元，及吊扣小型車普通駕駛執照1 年，並應參加道路
    交通安全講習等語。
二、聲明異議意旨略以：伊受緩起訴處分後，業已向指定之公益
    團體支付10,000元，請准予補交差額9,500 元。
三、按「汽車駕駛人有下列情形之一者，不得駕車：．．二、飲
    用酒類或其他類似物後其吐氣所含酒精濃度超過每公升○‧
    二五毫克或血液中酒精濃度超過百分之○‧○五以上。」、
    「汽車駕駛人，駕駛汽車經測試檢定有下列情形之一者，處
    新臺幣一萬五千元以上六萬元以下罰鍰，並當場移置保管該
    汽車及吊扣其駕駛執照一年；因而肇事致人受傷者，並吊扣
    駕駛執照二年．．：一、酒精濃度超過規定標準。」，此道
    路交通安全規則第114 條第2 款、道路交通管理處罰條例第
    35條第1 項第1 款分別定有明文。
四、經查，異議人於上揭時、地因有汽車駕駛人酒精濃度超過規
    定標準，為警依法掣單舉發之情，為異議人所不爭執，此外
    ，並有違反道路交通管理事件裁決書、舉發違反道路交通管
    理事件通知單在卷可參（見本院卷第5 至6 頁），是異議人
    上開交通違規之事實，應可認定。
五、然異議人雖辯稱：伊業已支付10,000元予公益團體，求予補
    交差額云云。然一行為同時觸犯刑事法律及違反行政法上義
    務規定者，依刑事法律處罰之。但其行為應處以其他種類行
    政罰或得沒入之物而未經法院宣告沒收者，亦得裁處之。前
    項行為如經不起訴處分或為無罪、免訴、不受理、不付審理
    之裁判確定者，得依違反行政法上義務規定裁處之，行政罰
    法第26條定有明文。查異議人首揭汽車駕駛人酒精濃度超過
    規定標準之違規事實，雖經臺灣屏東地方法院檢察署檢察官
    於98年3 月16日以98年度偵字第1339號為緩起訴處分，然嗣
    後異議人因未向臺灣屏東地方法院檢察署檢察官指定之公益
    團體支付緩起訴公益金，上開緩起訴處分遂遭經屏東地方法
    院檢察署檢察官以98年度撤緩字第78號撤銷，其後並因檢察
    官認異議人尚無不能安全駕駛之公共危險犯行，遂以98年度
    撤緩偵字第85號為不起訴處分確定，此有各該緩起訴處分書
    、撤銷緩起訴處分書、不起訴處分書附卷可考（見本院卷第
    12至14頁）。從而，異議人首揭交通違規行為既經不起訴處
    分確定，揆諸前開行政罰法第26條之規範意旨，原處分機關
    仍得對異議人逕予裁處罰鍰，是異議人上開所辯，洵屬無據
    ，為無理由。
六、至原處分機關裁處異議人吊扣小型車普通駕駛執照1 年及應
    參加道路安全講習部分（駕駛執照業於99年10月11日執行吊
    扣），均係為達成遏止酒後駕車之不法行為，維護道路交通
    用路權人之安全法益等行政目的所必要之罰鍰以外之其他種
    類行政罰，依行政罰法第26條第1 項但書之規定，原處分機
    關仍得裁處，並未違反「一事不二罰」之規定，故此部分之
    裁處亦無違誤，併予敘明。
七、爰依道路交通管理處罰條例第87條第2 項、道路交通案件處
    理辦法第18條，裁定如主文。
中    華    民    國    99    年    11    月    25    日
                  交通法庭      法  官  羅森德
以上正本證明與原本無異。
如不服本裁定應於收受送達後5 日內向本院提出抗告書狀敘述抗
告之理由抗告於臺灣高等法院高雄分院。
中    華    民    國    99    年    11    月    25    日
                                書記官  盧姝伶

司法院資訊處製作；財團法人民間司法改革基金會備份。
